【裁判字號】    94,上訴,2430
【裁判日期】    950111
【裁判案由】    毒品危害防制條例
【裁判全文】
臺灣高等法院臺中分院刑事判決        94年度上訴字第2430號
上  訴  人
即  被  告  乙○○
上列上訴人因毒品危害防制條例案件，不服臺灣臺中地方法院中
華民國94年10月21日第一審判決（民國94年度訴字第2987號，起
訴案號：臺灣臺中地方法院檢察署民國94年度毒偵字第4813號）
，提起上訴，本院判決如下：
    主      文
原判決關於連續施用第一級毒品部分撤銷。
乙○○連續施用第一級毒品，累犯，處有期徒刑拾月，扣案之第
一級毒品海洛因貳包（淨重肆點陸貳公克）沒收銷燬之，注射針
筒壹支沒收。
其他上訴駁回。
撤銷改判部分與上訴駁回部分應執行有期徒刑壹年，扣案之第一
級毒品海洛因貳包（淨重肆點陸貳公克）及第二級毒品安非他命
壹包（含袋毛重零點肆公克）均沒收銷燬之，另扣案之注射針筒
壹支及吸食器壹組均沒收。
    事      實
一、乙○○前於民國八十六年間因肅清煙毒條例案件，經原審法
    院判處有期徒刑三年二月確定，於八十九年八月二十二日執
    行完畢；又於九十年間因施用毒品案件，經原審法院裁定送
    觀察、勒戒後，認無繼續施用毒品之傾向，業經臺灣臺中地
    方法院檢察署檢察官於九十年十一月十四日，以九十年度毒
    偵字第五三０八號不起訴處分確定；復於九十一年間，因施
    用第一級毒品案件，除送強制戒治（於九十二年六月二十五
    日執行完畢釋放）外，並由原審法院於九十一年八月九日以
    九十一年度訴字第一六九０號判處有期徒刑八月確定，於九
    十三年二月二十四日縮刑期滿執行完畢。詎乙○○仍不知悔
    改，於前開強制戒治執行完畢釋放後之五年內，復基於施用
    第一級毒品海洛因之概括犯意，自九十四年六月下旬某日起
    至九十四年七月十九日止，以約一日施用一次之量，在台中
    市○區○○街八十四巷十八之三號住處，以針筒注射方式，
    連續施用第一級毒品海洛因多次；其另基於施用第二級毒品
    安非他命之概括犯意，亦自九十四年六月下旬某日起至九十
    四年七月九日止，以約一日施用一次之量，亦同在其上開處
    所，以將安非他命置於玻璃管燒烤吸取白煙之方式，連續施
    用第二級毒品安非他命多次。嗣於九十四年七月十九日晚上
    九時二十分許，為警持搜索票至台中市○區○○路一段五十
    八之二號五樓之十一查獲，並扣得其所有之第一級毒品海洛
    因二包（淨重四點六二公克）、第二級毒品安非他命一包（
    含袋毛重０．四公克）及其所有供施用海洛因所用之注射針
    筒一支、其所有供施用安非他命所用之吸食器一組。
二、案經台中市警察局移送臺灣臺中地方法院檢察署檢察官偵查
    起訴。
    理      由
一、上揭事實，業據被告乙○○於警詢及原審偵審時供承明確，
    而被告於九十四年七月十九日為警查獲後所採集之尿液，經
    送請中山醫學大學附設醫院藥物濫用檢測中心檢驗結果，呈
    嗎啡與甲基安非他命陽性反應，有上開檢測中心九十四年八
    月一日出具之尿液檢驗報告一紙在卷可稽，並有如事實欄所
    示之第一級毒品海洛因二包（淨重四點六二公克）、第二級
    毒品安非他命一包（含袋毛重０．四公克）及其所有供施用
    海洛因所用之注射針筒一支、其所有供施用安非他命所用之
    吸食器一組等物扣案可資佐證，復有搜索扣押筆錄、扣押物
    品目錄表、現場照片、委託檢驗尿液代號與真實姓名對照表
    、扣押物品清單等存卷可參。而扣案之海洛因二包，確係海
    洛因，淨重四點六二公克，此有法務部調查局鑑定通知書附
    卷可證，足認被告之自白與事實相符，可堪採信。本件事證
    明確，被告上開犯行洵堪認定。
二、按海洛因、安非他命分別係毒品危害防制條例所定之第一級
    毒品、第二級毒品，不得非法施用。核被告乙○○所為，分
    別係犯毒品危害防制條例第十條第一項之施用第一級毒品罪
    及同條第二項之施用第二級毒品罪。查，被告為供施用第一
    級毒品海洛因及第二級毒品安非他命而分別持有各該級毒品
    之低度行為，應分別為施用第一級毒品海洛因及施用第二級
    毒品安非他命之高度行為所吸收，均不另論罪。次查，被告
    先後多次施用第一級毒品海洛因及先後多次施用第二級毒品
    安非他命犯行，均係時間緊接，觸犯構成要件相同之罪，顯
    各係基於概括犯意反覆為之，均為連續犯，均應依刑法第五
    十六條之規定，以一罪論，並分別依法加重其刑。被告所犯
    上開二罪，犯意各別，行為互殊，應予分論併罰。末查，被
    告於九十一年間，因施用第一級毒品案件，經原審法院於九
    十一年八月九日以九十一年度訴字第一六九０號判處有期徒
    刑八月確定，於九十三年二月二十四日縮刑期滿執行完畢等
    情，有臺灣臺中地方法院檢察署刑案資料查註紀錄表以及臺
    灣高等法院被告全國前案紀錄表各一份存卷可憑，其於五年
    內再犯本件有期徒刑以上之罪，為累犯，應依刑法第四十七
    條規定，均遞加重其刑。原審以被告施用第一級毒品罪證明
    確，予以論罪科刑，原無不合，惟查扣案之海洛因二包，淨
    重四點六二公克，原判決載為含袋共重五點八公克，尚有未
    洽。被告未具理由提起上訴，雖有未當，惟原判決既有上開
    可議之處，自屬不能維持，應由本院將原判決關於施用第一
    級毒品部分撤銷改判。爰審酌被告前曾因施用毒品案件，經
    法院判刑及裁定送強制戒治執行完畢釋放後，仍不知戒除施
    用毒品之惡習，而無視於毒品對於自身健康之戕害，及國家
    對於杜絕毒品犯罪之禁令，惟施用毒品係屬自戕行為，犯罪
    手段尚屬平和，亦未因此而危害他人，所生損害尚非鉅大，
    且其於原審審理期間坦承犯行，態度尚稱良好，其施用毒品
    之期間、次數等一切情狀，量處以有期徒刑十月，扣案之海
    洛因二包（淨重四點六二公克），係違禁物，依法宣告沒收
    銷燬之。另扣案之注射針筒一支，係被告所有、供犯罪所用
    之物，併依法宣告沒收。又原審以被告施用第二級毒品，罪
    證明確，適用毒品危害防制條例第10條第2項、第18條第1項
    前段，刑法第11條、第56條、第47條、第38條第1項第2款，
    審酌被告前曾因施用毒品案件，經法院判刑及裁定送強制戒
    治執行完畢釋放後，仍不知戒除施用毒品之惡習，而無視於
    毒品對於自身健康之戕害，及國家對於杜絕毒品犯罪之禁令
    ，惟施用毒品係屬自戕行為，犯罪手段尚屬平和，亦未因此
    而危害他人，所生損害尚非鉅大，且其於原審審理期間坦承
    犯行，態度尚稱良好，其施用毒品之期間、次數等一切情狀
    ，量處以有期徒刑四月，扣案之第二級毒品安非他命一包（
    含袋毛重０．４公克），係違禁物，依法宣告沒收銷燬之，
    扣案之吸食器一組，係被告所有，供犯罪所用之物，併予宣
    告沒收，經核認事用法，並無違誤，被告未具理由提起上訴
    ，其上訴無理由，應予駁回，上訴駁回部分與撤銷改判部分
    ，並定其應執行刑如主文第4項所示。
三、被告經合法傳喚，無正當理由不到庭，爰不待其陳述，逕行
    判決。
據上論斷，應依刑事訴訟法第369條第1項前段、第364條、第299
條第1項前段、第368條、第371條，毒品危害防制條例第10條第1
項、第18條第1項前段，刑法第11條、第56條、第47條、第51 條
第5款、第38條第1項第2款，判決如主文。
本案經檢察官甲○○到庭執行職務。
中    華    民    國    95    年    1     月    11    日
                刑事第二庭  審判長法  官  李  璋  鵬
                                  法  官  蕭  錦  鍾
                                  法  官  胡  森  田
上列正本證明與原本無異。
施用第一級毒品部分得上訴。
其他不得上訴。
如不服本判決應於收受送達後十日內向本院提出上訴書狀，其未
敘述上訴之理由者並得於提起上訴後十日內向本院補提理由書（
均須按他造當事人之人數附繕本）。
                                  書記官  林  振  甫
中    華    民    國    95    年    1     月    12    日
                                                      Ｆ


司法院資訊處製作；財團法人民間司法改革基金會備份。
